【裁判字號】    98,簡上,103
【裁判日期】    980623
【裁判案由】    竊盜
【裁判全文】
臺灣彰化地方法院刑事判決             98年度簡上字第103號
上  訴  人
即  被  告  乙○○
上列上訴人因竊盜案件，不服本院九十八年度簡字第三二三號中
華民國九十八年二月十九日第一審簡易判決（原檢察官聲請簡易
判決處刑案號：九十八年度偵字第二二０號），提起上訴，本院
管轄之第二審合議庭判決如下：
    主      文
上訴駁回。
    事實及理由
一、按被告經合法傳喚，無正當之理由不到庭者，得不待其陳述
    ，逕行判決，刑事訴訟法第三百七十一條定有明文。上訴人
    即被告乙○○（以下簡稱被告）經本院合法傳喚，無正當之
    理由不到庭，有本院送達證書在卷可稽，本院不待其陳述，
    逕行判決，核先敘明。
二、本案經本院審理結果，認第一審判決認事用法及量刑均無不
    當，應予維持，並引用第一審判決書記載之事實、證據及理
    由（如附件）。
三、本件上訴人即被告上訴意旨略以：(一)被告與丙○○係同宗親
    戚又是隔壁鄰居，平時互動良好，也有互借物品之行為，被
    告回想當時情形，不知是丙○○擔心被牽扯不必要之麻煩（
    因丙○○知道警方在被告家查緝，被告才向丙○○借機車）
    。(二)丙○○不久前才經歷喪子之痛，那段期間內很明顯的有
    精神不濟之情形，被告記得向丙○○借車時，丙○○剛要出
    去，當時丙○○是背對著被告的，被告認為丙○○可能是因
    精神上的因素，才會忘了有借車的事，或是沒有聽清楚被告
    向他借車的話。(三)本案只有丙○○知道有借車之事，告訴人
    藍峰宣（丙○○之子）和警察人員根本都不知道是誰把機車
    騎走的，本案會製作筆錄移送，也是被告向警方告知一切原
    委，如果被告有偷竊之行為和舉動，被告是不可能主動告訴
    警方的等語。
四、被告於本院審理時經合法傳喚未到庭，惟其於警詢及檢察官
    訊問時均矢口否認有竊盜犯行，辯稱：因為我看到警察在搜
    索，我就想要跑，我才會跟丙○○借這部機車，我沒有偷，
    鑰匙是放在住處內，我拿走開的，他有借我云云。惟查：(一)
    證人丙○○到庭證稱：（問：機車是在何處丟掉的？）是在
    我住處旁的豬舍丟掉的，我跟藍宣峰因為四處找不到，才去
    報案失竊的。（問：機車鑰匙放在何處？）我本來就插在機
    車上。（問：之後機車在何處尋獲？）之後是在我家住處後
    方的鄰居家附近找到的。（問：該機車是否有借給別人使用
    ？）乙○○事先沒有跟我說要借這部機車，如果有的話，我
    會跟警察說他有跟我借車，並且也不用報案。（問：乙○○
    這次為何會牽你的機車？）我不清楚，我事後也沒有遇到他
    ，也沒有遇到他來跟我道歉。（問：以前乙○○有跟你借過
    該部機車？）有幾次跟我借，但是幾次忘了，與這次他牽我
    的機車隔多久，我也忘了等語。又證人丙○○於檢察官訊問
    稱：我與被告是遠房親戚，我們住家相距約五百公尺，隔一
    條巷子。車號ＨＰＰ─六七一號機車是我兒子甲○○所有，
    但是我在使用。該機車從九十七年間牽回來由我使用，平常
    該車放在我豬寮前圍牆內，該車的鑰匙我習慣插在機車上。
    我平常沒有跟被告常常往來，如果他有來找我，我才跟他聊
    天，我不知道他平常住在何處，平常我跟被告不會碰面，除
    非被告主動來找我。大約一個月看過被告一、兩次，被告來
    的時候，只是打招呼而已。我跟被告很少來找我聊天、泡茶
    ，當天是我兒子甲○○說他要騎乘機車，問我機車放在那裡
    ，我跟他說放在豬寮那裡，我兒子說他去看過了，機車並沒
    有放在豬寮那邊，所以我才跟我兒子去查看，後來我又想說
    是否會放在住處，我跟我兒子回家去看，也沒有看到機車，
    在那裡找一陣子，還是找不到，所以我媳婦建議去警察局報
    遺失，後來第二天在山腳路那邊人家看到叫我兒子去牽機車
    ，該地離我家及被告的家約各相距有二百五十公尺左右。被
    告並沒有向我借機車，當天早上我在豬寮那邊有遇到被告，
    有跟被告點頭打招呼，但被告沒有說要借機車，後來下午就
    沒有遇到被告。（問：為何被告供稱當天有與你聊天且向你
    借機車？）當天被告沒有跟我聊天，只有早上在豬寮碰見點
    頭而已，被告也沒有向我借機車，如果有的話，我兒子跟我
    問機車在哪裡時，我就會直接說機車借給被告，而不會跟我
    兒子一起去找機車等語，核與證人即被害人藍峰宣於警詢時
    證述情節相符，且證人丙○○、藍峰宣與被告係遠親，又無
    仇恨、怨隙，於警詢及偵訊時亦均表示不願追究，亦不要請
    求民事賠償，故當無故意誣陷被告之理，是以被告所辯該機
    車係其向證人丙○○所借云云，顯係事後卸責之詞，不足採
    信，此外並有失車唯讀案件基本資料、彰化縣警察局車輛尋
    獲電腦輸入單及贓物認領保管單各一份在卷可稽，是以本件
    事證已臻明確，被告竊盜犯行洵堪認定，應予依法論科。
五、本件原審以被告所犯刑法第三百二十條第一項竊盜犯行事證
    已臻明確，且係累犯，據以論罪科刑，判處被告有期徒刑四
    月，並依刑法第四十一條第一項前段之規定諭知易科罰金之
    折算標準，經核原審判決認事用法核無違誤，量刑亦屬妥適
    。上訴人即被告指摘原判決不當，請求撤銷原判決，為被告
    無罪之判決，為無理由，應駁回其上訴。
據上論斷，應依刑事訴訟法第四百五十五條之一第一項、第三項
、第三百七十三條、第三百六十八條、第三百七十一條，判決如
主文。
本件經檢察官陳茂榮到庭執行職務。
中    華    民    國    98    年    6     月    23    日
                  臺灣彰化地方法院刑事第二庭
                                  審判長法官  石馨文
                                  法      官  羅永安
                                  法      官  尚安雅
以上正本證明與原本無異。
本判決不得上訴。
中    華    民    國    98    年    6     月    24    日
                                  書  記  官  洪年慶


司法院資訊處製作；財團法人民間司法改革基金會備份。
